# 请教各位版主有关企业合并的问题

提问人：laorenwudi 时间：2014-09-12 11:25:15
如果一家公司本年 9 月降低股权，控制下降为共同控制，个报中要处置股权，按照剩余的股权确认权益法。 请问公司控制日到共同控制日实现净利润 1400 万元，分配现金股利 800 万元， 分录为什么是这样子的？ 借：长期股权投资 240 　　贷：投资收益　[（ 1400－ 800 ）×40%] 如果说合报中净利润确认投资收益，分配股利冲减投资收益，我可以理解 但是权益法个报中，分配股利不是应该确认应收股利吗？

回答人：chenyiwei
无论是权益法还是成本法核算，投资方对应收股利的确认和计量都是一致的，因此在核算方法转换时，不涉及对应收股利的调整。
另外提醒一点：贷方科目并不是全部都是投资收益，除非控制权的取得和丧失均发生于同一年度。